【裁判字號】    90,上易,937
【裁判日期】    900717
【裁判案由】    詐欺
【裁判全文】
臺灣高等法院高雄分院刑事判決                     九十年度上易字第九三七號
    上  訴  人  臺灣高雄地方法院檢察署檢察官
    上  訴  人
    即  被  告  丙○○
右上訴人因被告詐欺案件，不服臺灣高雄地方法院九十年度易字第八四六號，中華民
國九十年四月六日第一審判決（起訴案號：臺灣高雄地方法院檢察署八十九年度偵緝
字第二Ｏ五三號）提起上訴，本院判決如左：
    主  文
原判決撤銷。
丙○○意圖為自己不法之所有，以詐術使人將本人之物交付，累犯，處有期徒刑參月
，如易科罰金，以佰元折算壹日。
    事  實
一、丙○○於民國八十七年間因賭博案件，經原審法院判處有期徒刑五月確定，於八
    十七年九月四日易科罰金執行完畢，猶不知悔改，意圖為自己不法之所有，於八
    十九年六月一日，前往高雄市○○區○○路一四六巷二十號乙○○住處，向乙○
    ○佯稱欲租用營業小客車一日，租金新臺幣（下同）八百元租金，雙方簽立租賃
    契約書為憑，致乙○○陷於錯誤而交付車牌號碼ＹＸ─二三七號營業小客車乙輛
    （下稱前開汽車）。丙○○取得前開汽車後，非但未付任何車租，並且逃匿無
    ，乙○○始知受騙。
二、案經乙○○告訴由台灣高雄地方法院檢察署檢察官偵查起訴。
    理  由
一、訊據被告丙○○對右揭曾向告訴人乙○○租車，且迄今未還之事實，固不否認，
    惟矢口否認有詐欺之犯行，辯稱：伊有打電話給告訴人說伊租金付不出來要跟他
    買那輛車，上開汽車伊開了一個多月後就被朋友借去了，伊朋友的姓名年籍伊不
    知道，也無法聯絡，不知汽車現在何處云云。經查：被告租用上開汽車後，至今
    尚未歸還告訴人，亦未繳付任何租金，業經被告坦承在卷，而被告苟將上開汽車
    借予他人，斷無不知該名朋友姓名及如何聯絡之理；況被告連車租都繳交不起，
    又如何有財力向告訴人購買該車？且被告自取得上開汽車後，即藉故推拖，避不
    見面，經台灣高雄地方法院檢察署通緝後始到案，而該汽車現在何處被告亦無法
    指出，足認被告自始即基於不法所有之意圖，以租車為由騙取告訴人之上開汽車
    ，被告上開辯解，違悖常情，無足採信。此外，復有租賃契約書一紙附卷可稽，
    事證甲確，被告犯行洵堪認定。
二、核被告所為，係犯刑法第三百三十九條第一項之詐欺取財罪。公訴人認被告係犯
    同條第二項之詐欺得利罪，惟被告自租車之初顯即基於不法所有之意圖而騙取該
    車，業如前述，起訴法條應予變更。末查，被告於八十七年間因賭博案件，經原
    審法院判處有期徒刑五月確定，於八十七年九月四日易科罰金執行完畢之事實，
    有台灣高等法院被告全國前案紀錄表一份附卷可憑，其於執行完畢後五年內，再
    犯最重本刑為有期徒刑以上之本罪，屬累犯，依法加重其刑。原審據以論罪科刑
    ，固非無見。但原判決就被告所犯詐欺罪，諭知易科罰金之折算標準，未見說甲
    理由，亦漏引刑法第二條第一項前段，自有未洽，被告及檢察官上訴，雖均未指
    摘及此，僅各指原審量刑不當，雖無理由，但此為本院依職權審查事項，原判決
    既有可議，自應撤銷改判，爰審酌被告已歸還該汽車，告訴人已到庭表示願原諒
    被告等一切情狀，爰量處如主文所示之刑，並諭知易科罰金之折算標準。
三、末查刑法第四十一條業經九十年一月十日修正公布，將得易科罰金之犯罪，由犯
    最重本刑為三年以下有期徒刑以下之罪，修正為犯最重本刑為五年以下有期徒刑
    之罪，依刑法第二條第一項前段規定，自應適用新法諭知易科罰金折算之標準，
    併此敘甲。
據上論斷，應依刑事訴訟法第三百六十九條第一項前段、第三百六十四條、第二百九
十九條第一項前段、第三百條，刑法第三百三十九條第一項、第四十七條、第四十一
條第一項、第二條第一項前段，罰金罰鍰提高標準條例第一條前段、第二條，判決如
主文。
本案經檢察官邱榮藏到庭執行職務。
中    華    民    國      九十      年       七       月      十七      日
                              臺灣高等法院高雄分院刑事第九庭
                                  審判長法官  張甲松
                                        法官  任森銓
                                        法官  江泰章
右正本證甲與原本無異。
可否上訴﹖﹖﹖﹖﹖﹖﹖
                                      書記官  黃一秋
中    華    民    國      九十      年       七       月     十九       日
附錄本案論罪科刑法條：
刑法第三百三十九條第一項
意圖為自己或第三人不法之所有，以詐術使人將本人或第三人之物交付者，處五年以
下有期徒刑、拘役或科或併科一千元以下罰金。
                                                                        Ｋ


司法院資訊處製作；財團法人民間司法改革基金會備份。
